【裁判字號】    89,易,908
【裁判日期】    890710
【裁判案由】    違反著作權法
【裁判全文】
臺灣桃園地方法院刑事判決                          八十九年度易字第九八號
    公  訴  人  臺灣桃園地方法院檢察署檢察官
    被      告  甲○○
右列被告因違反著作權法案件，經檢察官提起公訴（八十九年度偵字第四五七四號）
，本院判決如左：
        主  文
甲○○連續以明知為侵害著作權之物而意圖營利而交付之方法侵害他人之著作權，處
有期徒刑肆月，如易科罰金，以佰元折算壹日，緩刑肆年。
扣案之盜版CD共肆佰肆拾片、錄音帶共伍佰拾捲，均沒收。
        事  實
一、甲○○基於概括犯意，自民國八十八年九月間起，明知某名籍不詳者以每片CD新
    台幣（下同）九十元及每捲錄音帶五十元所批售之滾石國際音樂、華納國際音樂
    、環球國際唱片、上華國際企業、福茂唱片音樂、科藝百代、新力科倫比亞音樂
    、博德曼、豐華唱片、艾迴、魔岩、歌林天龍音樂、瑞星唱片等十三家公司（以
    下稱滾石等十三家公司）享有著作權之「狠不下心」、「聖石傳說」、「不敗的
    戀人」、「愛情故事」、「心如刀割」、「冠軍大排行」等歌曲均係屬非法重製
    之物品，竟仍予以販入並以CD每片一百三十元、錄音帶每捲七十元價格，連續在
    桃園縣市各地夜市陳列並販賣給不特定人，而侵害他人著作權益。迄至於八十九
    年二月十七日下午五時許，在桃園市○○路七七巷二二號前為警所查獲，並扣得
    前揭CD共四百四十片、錄音帶共五百三十捲。
二、案經滾石等十三家公司訴由內政部警政署保安警察第二總隊第一大隊第三中隊移
    送臺灣桃園地方法院檢察署檢察官偵查起訴。
        理  由
一、訊據據被告甲○○固坦認確曾有向某名籍不詳者購入右揭非法重製之CD及錄音帶
    而後持有，惟否認已有販賣出售之事實，辯稱右揭盜版之CD及錄音帶，伊才剛買
    進來而已，還沒有賣出去，伊平常都是在賣正版帶的等語。惟查，被告甲○○對
    於右揭盜版之CD及錄音帶，已經有販賣出售之事實，於警訊中已坦述綦詳，被告
    嗣後始再翻異警訊供詞，顯圖避重就輕，核已不足採信。此外，本件復另有右揭
    經警所查獲之盜版CD共四百四十片、錄音帶共五百三十捲扣案足憑，事證甚為明
    確，被告右揭犯行足堪認定，應予依法論科。
二、核被告甲○○右揭所為，係犯著作權法第九十三條第三款、第八十七條第二款之
    以明知為侵害著作權之物而意圖營利而交付之方法侵害他人之著作權罪。被告先
    後多次販售右揭盜版CD、錄音帶而侵害他人著作權之行為，時間緊接，觸犯構成
    要件相同之罪名，顯係出於概括犯意為之，應依刑法第五十六條連續犯規定，以
    一罪論擬並加重其刑。爰審酌被告犯罪後態度，並另參其犯罪動機、目的、手段
    、品性、素行等一切情狀，量處如主文所示之刑，同時並諭知易科罰金之折算標
    準，以資懲儆。末查，被告前未曾受有期徒刑以上刑之宣告，此有其刑案查註紀
    錄表在卷可按，本件所犯，僅係因為營生一時貪利失慮致觸刑章，惟經此次偵、
    審及科刑之教訓，當已知所警惕，應無再犯之虞，本院認為前開對於被告所宣告
    之刑，應以暫不執行為適當，爰併宣告被告緩刑四年，以啟自新。至扣案之盜版
    CD共四百四十片、錄音帶共五百三十捲，乃為被告所有供犯本罪所用之物，爰應
    依刑法第三十八條第一項第二款之規定，併為宣告沒收之。
三、據上論斷，應依刑事訴訟法第二百九十九條第一項前段，著作權法第九十三條第
    三款、第八十七條第二款，刑法第十一條前段、第五十六條、第四十一條、第七
    十四條第一款、第三十八條第一項第二款，罰金罰鍰提高標準條例第二條，判決
    如主文。
本案經檢察官何嘉仁到庭執行職務。
中      華      民      國    八十九    年      七      月      十      日
                                臺灣桃園地方法院刑事第一庭
                                      法  官 呂 仲 玉
臺灣高等法院。
右正本證明與原本無異。
如不服本判決，應於判決送達後十日內向本院提出上訴狀( 應附繕本 )，上訴於
臺灣高等法院。
                                    書記官   劉文松
中        華        民        國   八十九   年   七   月    十    日
有左列情形之一者，處二年以下有期徒刑，得併科新臺幣十萬元以下罰金：
一、侵害第十五條至第十七條規定之著作之格權者。
二、違反第七十條規定者。
三、以第八十七條各款方法之一侵害他人之著作權者。
有左列情形之一者，除本法另有規定外，視為侵害著作權或製版權：
一  以侵害著作人名譽之方法利用其著作者。
二  明知為侵害著作權或製版權之物而散布或意圖散布而陳列或持有或意圖營利而
   交付者。
三  輸入未經著作財產權人或製版權人授權重製之重製物或製版物者。
四  未經著作財產權人同意而輸入著作原件或其重製物者。
五  明知係侵害電腦程式著作財產權之重製物而仍作為直接營利之使用者。


司法院資訊處製作；財團法人民間司法改革基金會備份。
